最　高　行　政　法　院　裁　定
                                      100年度裁字第181號
聲  請  人　洪秀珍
訴訟代理人　卓隆燁
上列聲請人因與相對人財政部臺北市國稅局間綜合所得稅事件，
對於中華民國99年10月7日本院99年度裁字第2373號裁定，聲請
再審，本院裁定如下：
　　主  文
再審之聲請駁回。
再審訴訟費用由聲請人負擔。
　　理  由
一、按裁定已經確定，而有行政訴訟法第273條第1項第1款規定
    「適用法規顯有錯誤者」之事由，依行政訴訟法第283條規
    定，固得聲請再審。惟所謂「適用法規顯有錯誤」，係指原
    確定裁定所適用之法規與該案應適用之現行法規相違背，或
    與解釋判例有所牴觸者而言，至於法律上見解之歧異，聲請
    人對之縱有爭執，要難謂為適用法規顯有錯誤，而據為再審
    之理由。而對裁定聲請再審如於前程序原審判決上訴時，當
    事人已依上訴主張其事由或知其事由而不為主張者，參照行
    政訴訟法第273條第1項但書規定，亦不得據為再審聲請之事
    由。
二、本件聲請人主張本院99年度裁字第2373號裁定（下稱原確定
    裁定）有行政訴訟法第273條第1項第1款所定事由，對之聲
    請再審，其聲請意旨略以：（一）聲請人業已於上訴理由狀
    ，就涉及原則性法律見解之處具體說明，依行政訴訟法第24
    4條規定提起上訴，惟上訴審並無具體表明聲請人所提主張
    有何不符，僅以聲請人所陳理由並無涉及法律見解具有原則
    性為由，依行政訴訟法第249條第1項前段規定予以裁定駁回
    ，原確定裁定顯有行政訴訟法第273條第1項第1款「適用法
    規顯有錯誤」之再審事由，應予廢棄。（二）臺北高等行政
    法院99年度簡字第334號(聲請人誤載為363號)判決（下稱原
    判決）未依職權究明租賃車輛為保險業務員招攬業務所必須
    ，僅以聲請人未能證明租賃車輛係為公務使用為由，即遽予
    核認租賃車輛為私人使用。惟本件聲請人業已於行政訴訟上
    訴理由狀理由說明，舉證責任係在稅捐稽徵機關，上訴審未
    就聲請人所提主張加以詳查，仍指稱聲請人未能證明系爭車
    輛係為公務用途，而逕依行政訴訟法第249條第1項前段規定
    予以裁定駁回，顯有行政訴訟法第273條第1項第1款「適用
    法規顯有錯誤」之再審事由，應予廢棄。（三）刑事司法機
    關調查證據之程序，其認定事實須達到超越合理懷疑之程度
    ，遠較行政機關調查證據為周延，則行政機關應尊重司法機
    關所為之確定判決。司法院釋字第392號解釋稱憲法第8條第
    1項之司法機關包括檢察機關在內，則行政機關應尊重檢察
    機關確定文書認定之事實。原判決未依職權審酌臺灣臺北地
    方法院檢察署檢察官偵查事證及其不起訴處分書之認定，僅
    以該不起訴處分書被告非聲請人為由，認定不能拘束本案，
    聲請人業已於行政訴訟上訴狀理由說明，惟原確定裁定以不
    起訴處分書非為確定判決為由，而逕依行政訴訟法第249條
    第1項前段規定予以裁定駁回，違反本院32年判字第18號判
    例及司法院釋字第392號解釋，顯屬適用法規錯誤，有行政
    訴訟法第273條第1項第1款「適用法規顯有錯誤」之再審事
    由，應予廢棄。（四）原判決未依職權審酌財政部賦稅署民
    國96年12月18日台稅一發字第09604554530號函（下稱財政
    部96年函釋）之適當性，僅以本件扣繳稅款係在本件調查基
    準日後始補行扣繳為由，否准將該已依法繳納之扣繳稅額減
    除，聲請人業已於行政訴訟上訴狀理由說明，惟原確定裁定
    以本件扣繳稅款係在本件調查基準日後始補行扣繳為由，而
    逕依行政訴訟法第249條第1項前段規定予以裁定駁回，顯有
    行政訴訟法第273條第1項第1款「適用法規顯有錯誤」之再
    審事由，應予廢棄。（五）原判決未依職權審酌行政罰法第
    24條規定「一行為不二罰」原則及稅捐稽徵法第44條但書規
    定，僅以行為主體不同為由，認定不能拘束本案，聲請人業
    已於行政訴訟上訴狀理由說明，惟原確定裁定以行為主體不
    同為由，而逕依行政訴訟法第249條第1項前段規定予以裁定
    駁回，顯有行政訴訟法第273條第1項第1款「適用法規顯有
    錯誤」之再審事由，應予廢棄等語。
三、經查，聲請人所提系爭事件所涉及之法律問題意義重大，有
    加以闡釋之必要之再審理由，業據聲請人於99年8月25日對
    前程序原判決之上訴狀加以主張，關於聲請人於上訴理由狀
    就涉及原則性法律見解之主張，原確定裁定已於裁定理由二
    加以說明不可採之理由，聲請人指原確定裁定無具體表明聲
    請人所提主張有何不符，僅以聲請人所陳理由並無涉及法律
    見解具有原則性為由，依行政訴訟法第249條第1項前段規定
    予以裁定駁回，原確定裁定顯有行政訴訟法第273條第1項第
    1款「適用法規顯有錯誤」之再審事由，無非係以其個人主
    觀歧異之法律見解，且為原審所不採之主張，再指原確定裁
    定有適用法規顯有錯誤之情形，自屬無據。又就聲請人主張
    原判決僅以聲請人未能證明租賃車輛係為公務使用為由，即
    遽予核認租賃車輛為私人使用，聲請人已於行政訴訟上訴理
    由說明，舉證責任係在稅捐稽徵機關，上訴審未就聲請人所
    提主張加以詳查，仍指稱聲請人未能證明系爭車輛係為公務
    用途部分，亦經原確定裁定於理由二說明原判決聲請人主張
    系爭租賃車輛租金為永達保險經紀人股份有限公司經營本業
    及附屬業務所使用之，而應認列為營業費用，此係屬對上訴
    人有利之事實，自應由聲請人負舉證責任。原判決並未任意
    調整舉證責任，無涉法律見解具有原則性。就聲請人主張原
    判決未依職權審酌臺灣臺北地方法院檢察署檢察官偵查事證
    及其不起訴處分書之認定，僅以該不起訴處分書被告非聲請
    人為由，認定不能拘束本案，聲請人業已於行政訴訟上訴狀
    說明，惟原確定裁定以不起訴處分書非為確定判決為由，而
    逕依行政訴訟法第249條第1項前段予裁定駁回部分，亦據原
    確定裁定於理由二說明以聲請人主張臺灣臺北地方法院檢察
    署檢察官96年度偵字第2347號不起訴處分書中，已認定系爭
    車輛租金屬招攬保險業務之必要費用，而應以之為判決依據
    部分，經查本院32年判字第18號判例係指司法機關之確定判
    決始有適用，本件聲請人主張者係檢察官之不起訴處分書，
    與判例所指自有不同，而無適用前開判例之餘地，原判決認
    不受該不起訴處分書認定事實之拘束，自無違誤。無涉法律
    問題意義重大，有由本院加以闡釋必要之原則重要性。就原
    判決未依職權審酌財政部96年函釋，僅以本件扣繳稅款係在
    本件調查基準日後始補行扣繳為由，否准將該已依法繳納之
    扣繳稅額減除，聲請人業已於行政訴訟上訴狀理由五(二)說明
    ，惟原確定裁定以財政部95年6月28日台財稅字第095040634
    30號函釋（下稱財政部95年函釋），僅係說明保險公司相關
    費用應依營利事業所得稅查核準則相關規定列報，而相對人
    96年6月5日財北國稅審二字第09602011843號函釋，係說明
    依營利事業所得稅查核準則相關規定，在不同情形下應如何
    列報，並未認定系爭所得非薪資所得。是相對人前開96年函
    釋係對於財政部95年函釋重為說明，並未改變財政部95年函
    釋之見解，聲請人主張相對人憑藉新見解重為認定，顯係誤
    解等情，同據原確定裁定於理由二說明，並無涉法律見解具
    有原則性。就原判決未依職權審酌行政罰法第24條規定「一
    行為不二罰」原則及稅捐稽徵法第44條但書規定，僅以行為
    主體不同為由，認定不能拘束本案，聲請人主張其已於行政
    訴訟上訴狀理由六說明，惟原確定裁定逕依行政訴訟法第24
    9條第1項前段予裁定駁回部分，亦據原確定裁定於理由二說
    明無涉法律見解具有原則性。依上所述，本件聲請人上開主
    張於對前程序原判決上訴時業已主張，依行政訴訟法第273
    條第1項但書規定已不得為再審理由，且已據原確定裁定於
    理由中加以論明所主張事由無涉法律見解具有原則性，聲請
    人以原確定裁定有適用同法第273條第1項第1款適用法規顯
    有錯誤之情事，無非執其個人對法律之歧異見解而為指摘，
    聲請再審意旨執詞，請求廢棄原確定裁定，難認有理，應予
    駁回。
四、據上論結，本件聲請為無理由。依行政訴訟法第283條、第
    278條第2項、第104條、民事訴訟法第95條、第78條，裁定
    如主文。
中　　華　　民　　國　　100　 年　　1　　 月　　20　　日
                    最高行政法院第五庭
                        審判長法官　吳　明　鴻
                              法官　林　茂　權
                              法官　侯　東　昇
                              法官　黃　秋　鴻
                              法官　陳　國　成

以  上  正  本  證  明  與  原  本  無  異
中　　華　　民　　國　　100　 年　　1　　 月　　21　　日
　　　　　　　　　　　　　　　書記官　王　史　民